【裁判字號】    99,訴,116
【裁判日期】    990129
【裁判案由】    搶奪等
【裁判全文】
臺灣臺南地方法院刑事判決               99年度訴字第116號
公  訴  人  臺灣臺南地方法院檢察署檢察官
被      告  甲○○
                    （現於臺灣臺南看守所附設勒戒所勒戒中
上列被告因搶奪等案件，經檢察官提起公訴（98年度偵字第1537
1號），被告於本院準備程序進行中，先就被訴事實為有罪之陳
述，經本院合議庭裁定由受命法官獨任進行簡式審判程序，判決
如下：
    主  文
甲○○犯竊盜罪，累犯，處有期徒刑伍月，扣案鑰匙壹支沒收；
又犯搶奪罪，累犯，處有期徒刑捌月；又犯竊盜罪，累犯，處有
期徒刑伍月，扣案鑰匙壹支沒收；又犯搶奪罪，累犯，處有期徒
刑捌月；又犯竊盜罪，累犯，處有期徒刑陸月，扣案鑰匙壹支沒
收。應執行有期徒刑貳年陸月，扣案鑰匙壹支沒收。
    事  實
一、甲○○於民國91年間，因搶奪等案件，經臺灣高等法院臺南
    分院以91年度上訴字第339號判決，判處有期徒刑6月（竊盜
    ）、2年10月（搶奪），定應執行有期徒刑3年確定，又因竊
    盜案件，經本院以91年度易字第1423號判決，判處有期徒刑
    3 月確定，2案接續執行，於95年3月31日縮刑期滿執行完畢
    。其仍意圖為自己不法之所有，(一)於98年10月7日19時2分許
    前某時，在臺南市○區○○路後火車站附近某處，以其自備
    鑰匙竊取李曾不所有車牌號碼LA5—731號重型機車（懸掛李
    曾不所有車牌號碼LDY—532號重型機車之車牌騎乘，下稱甲
    機車），得手後供己使用。(二)於同日（即7日）19時2分許，
    騎乘甲機車，在臺南市○區○○路6之1號對面人行道，乘乙○○單獨騎乘自行車不備之際，突然出手抽起乙○○所有置
    放所騎乘自行車前方菜籃內皮包1個（內有居留證、健保卡
    各1張、提款卡2張、電子辭典1臺及現金新臺幣500元等物）
    ，而搶奪該皮包得手後，將現金取出，並將該皮包及其內贓
    物、甲機車丟棄臺南市○區○○○街、文化三街口。(三)於98
    年10月17日16時許前某時，在臺南縣歸仁鄉○○路51號前，
    以自備鑰匙，竊取丁○○所有車牌號碼KX3—931號重型機車
    （下稱乙機車），得手後供己代步之用。(四)於同日（即17日
    ）16時許，在臺南市○區○○路1段262巷22弄7號前，騎乘
    乙機車，乘戊○○不備之際，自戊○○後方猝然出手拉其皮
    包1個（內有信用卡1張及現金2500元等物），而搶奪得手後
    ，將現金取出，並將該皮包及其內贓物棄置不詳馬路上，並
    將乙機車丟棄於臺南市○○路憲兵隊部前。(五)於98年10月21
    日上午11時許，在臺南市○區○○路102巷1樓停車場內，以
    自備鑰匙，竊取己○○所有之車牌號碼HM6—283號重型機車
    （下稱丙機車），得手後留供己用。嗣於98年10月21日14時
    15分許，騎乘丙機車行經臺南市○區○○路61巷2號前，為
    警查獲，並扣得甲○○所有之鑰匙1支，而悉上揭丙機車竊
    案。甲○○並於有偵查犯罪職權之機關或公務員查覺上開(一)
    甲機車竊案、(二)乙○○遭搶奪案、(三)乙機車竊案、(四)戊○○
    遭搶奪案之前，即向員警主動坦承該(一)(二)(三)(四)犯行，自首接
    受裁判。
二、案經臺南市警察局第六分局報告臺灣臺南地方法院檢察署檢
    察官偵查起訴。
    理  由
壹、程序方面：
    按本件被告所犯係死刑、無期徒刑、最輕本刑為3 年以上有
    期徒刑以外之罪，其於準備程序就前揭被訴事實為有罪之陳
    述，經受命法官告知簡式審判程序之旨，並聽取其與公訴人
    之意見後，本院認無不得或不宜改依簡式審判程序進行之處
    ，爰依刑事訴訟法第273 條之1 第1 項、第284 條之1 ，裁
    定本件由受命法官獨任進行簡式審判程序，合先敘明。
貳、實體方面：
一、上揭犯罪事實業據被告於警詢、偵查及本院審理時均坦承不
    諱；犯罪事實(一)部分核與證人李國輝之證述及甲機車之贓物
    認領保管單相符，並有扣案鑰匙一支可證；犯罪事實(二)核與
    證人乙○○之證述相符；犯罪事實(三)核與證人丁○○之證述
    及乙機車失車唯讀案件基本資料相符，並有扣案鑰匙一支可
    證；犯罪事實(四)核與證人戊○○之證述相符；犯罪事實(五)核
    與證人己○○之證述及丙機車贓物認領保管單相符，並有扣
    案鑰匙一支可證。本案事證明確，被告犯行堪予認定。
二、核被告甲○○就犯罪事實(一)(三)(五)所為，均係犯刑法第320 條
    第1項普通竊盜罪；就犯罪事實(二)(四)所為，均係犯刑法第325
    條第1項之搶奪罪。又被告有如事實欄所示犯罪科刑及執行
    情形，有臺灣高等法院被告前案紀錄表可按，其於受有期徒
    刑之執行完畢後，5年內故意再犯本件有期徒刑以上之3次竊
    盜罪、2次搶奪罪，均為累犯，均應依刑法第47條第1項規定
    加重其刑。另被告在未被有偵查權之公務員或機關發覺其所
    為如犯罪事實(一)(二)(三)(四)所示之犯行前即主動向警員坦承該(一)
    (二)(三)(四)犯行，並接受裁判一節，有被告之警詢筆錄在卷可憑
    ，合於自首之規定，爰就其如犯罪事實(一)(二)(三)(四)之犯行，俱
    依刑法第62條前段之規定減輕其刑，並均依法先加後減之。
    被告3次竊盜、2次搶奪犯行，犯意各別，行為互殊，為數罪
    ，應予分論併罰。爰審酌被告已有竊盜、搶奪前科，且正值
    壯年，竟不思以正當方式賺取金錢，任意竊取他人機車，且
    騎乘竊得之機車，乘被害人不及防備，伺機搶奪被害人財物
    ，旋即逃逸，致被害人心理受創甚鉅，且造成他人財產損害
    及日常生活不便，自屬可議，惟念其犯後坦承犯行，態度並
    非不良，且其所竊取之甲機車、丙機車已分別歸還被害人，
    所生損害已減輕等一切情狀，分別量處如主文所示之刑，並
    定其應執行之刑，以示懲儆。又扣案鑰匙1支，為被告所有
    供犯罪事實(一)(三)(五)之竊盜犯行所用，業據被告供承在卷，應
    依刑法第38條第1項第2款規定，予以宣告沒收。
據上論斷，應依刑事訴訟法第273條之1第1項、第284條之1、第
299條第1項前段，刑法第320條第1項、第325條第1項、第47條第
1項、第51條第5款、第62條前段、第38條第1項第2款，判決如主
文。
本案經檢察官丙○○到庭執行職務。
中    華    民    國    99    年    1     月    29    日
                  刑事第六庭    法  官  郭瓊徽
以上正本證明與原本無異。
如不服本判決應於收受本判決後10日內向本院提出上訴書狀，並
應敘述具體理由。其未敘述上訴理由者，應於上訴期間屆滿後20
日內向本院補提理由書狀（均須按他造當事人之人數附繕本）「
切勿逕送上級法院」。
                                書記官  曾郁芳
中    華    民    國    99    年    2     月    2     日
附錄本案論罪科刑法條全文
中華民國刑法第320條
（普通竊盜罪、竊佔罪）
意圖為自己或第三人不法之所有，而竊取他人之動產者，為竊盜
罪，處 5 年以下有期徒刑、拘役或 5 百元以下罰金。
意圖為自己或第三人不法之利益，而竊佔他人之不動產者，依前
項之規定處斷。
前二項之未遂犯罰之。
中華民國刑法第325條
（普通搶奪罪）
意圖為自己或第三人不法之所有，而搶奪他人之動產者，處6月
以上5年以下有期徒刑。
因而致人於死者，處無期徒刑或7年以上有期徒刑，致重傷者，
處3年以上10年以下有期徒刑。
第 1 項之未遂犯罰之。


司法院資訊處製作；財團法人民間司法改革基金會備份。
